【裁判字號】    91,易,843
【裁判日期】    920616
【裁判案由】    竊盜
【裁判全文】
臺灣新竹地方法院刑事判決                          九十一年度易字第八四三號
    公  訴  人  臺灣新竹地方法院檢察署檢察官
    被      告  乙○○
右列被告因竊盜案件，經檢察官提起公訴（九十一年度偵字第五五三九號），本院判
決如左：
    主  文
乙○○竊盜，處有期徒刑月，如易科罰金，以佰元折算壹日。
    事  實
一、緣乙○○為溫木春所僱請之工人，曾於民國九十一年六、七月間，與同事林錦欗
    、吳文榮等人於午休時間，見甲○○位於新竹市香山區柑林溝一九六之一號之住
    處門未上鎖，在未經甲○○同意之情況下，侵入在其等之工地附近之甲○○住處
    睡午覺（侵入住宅部分已撤回告訴），因此得知甲○○之上開住處內有值錢財物
    。乙○○竟意圖為自己不法之所有，於同年七月十二日至十三日間白天之某時，
    駕駛溫木春所有、平日交給工人使用之車號七Ｐ─九三九七號自小貨車一部，至
    甲○○之上開住處，推開未上鎖之小門，竊取屋內甲○○所有之電冰箱、電視機
    、冷氣機各一台等物，得手後駕駛該車離去現場（侵入住宅部分已撤回告訴，公
    訴人誤載為未據告訴，詳如後述）。嗣於同年月十四日凌晨一時許，為警在苗栗
    縣頭份鎮○○路昊天宮前，當場查獲上開自小貨車上載有上開甲○○失竊之電冰
    箱一台而得悉上情。
二、案經新竹市警察局第三分局報告臺灣新竹地方法院檢察署檢察官偵查起訴。
    理  由
一、訊據乙○○，對於右開侵入被害人甲○○之住處並竊取甲○○所有之電冰箱、冷
    氣機各一台之事實，業已於本院審理時坦承不諱，惟矢口否認有竊取被害人甲○
    ○所有之電視機之事實，辯稱：我只有去搬電冰箱、冷氣機各一台，但沒有搬冷
    氣機云云。經查，右開事實業據被害人甲○○於偵查中指述綦詳，其並指稱：我
    的房子沒有鎖，平日出租給學生，當時因為是放暑假所以沒有人在，電冰箱、冷
    氣機、電視機等都是我的，是給學生用的等語（見偵查卷第四七頁，九十一年七
    月三十日訊問筆錄），而被告乙○○於偵查中均未曾到案，惟其在犯本件竊盜案
    件之前，曾與同事林錦欗、吳文榮等人在未經屋主甲○○之同意下偷偷進入被害
    人甲○○之上開住處午睡之事實，已據證人林錦欗、吳文榮二人於偵訊時，分別
    證述在卷，而證人溫木春亦證稱：我的車號七Ｐ─九三九七號小貨車平時均交給
    工人使用，車鑰匙是由被告乙○○負責保管，平日車子停放在昊天宮附近，每次
    要買東西都是由被告乙○○開車去買，他跟我說電冰箱、冷氣機、電視機等是他
    的東西，我是事後才知道是他借我的車去搬東西，搬回來放在昊天宮後面，之後
    警察有來查，他仍然開著我的車把電視機、冷氣機搬走，要搬最後一趟想把電冰
    箱搬走時，警察就來了，他乘機跑，他有打電話回來說要回來投案，他告訴我東
    西是他搬的等語（見偵查卷第四六、四七頁，九十一年七月三十日訊問筆錄）。
    此外，復有警員查獲時，被害人甲○○所有之電冰箱正放在上開貨車上之現場照
    片二張附於偵查卷第十九頁可參，及業經被害人領回失竊之電冰箱所出具之贓證
    物品認領保管收據一紙存於偵查卷第十七頁可佐，被告乙○○於本院訊問時自白
    確有至被害人甲○○住處行竊乙事，應確為真實；至於被告雖一再辯稱自己未竊
    取電視機，然此部分已據被害人及證人溫木春分別陳述在卷，被告空言否認上情
    ，尚不足採。綜上所述，本件事證已臻明確，被告竊盜之犯行洵堪認定，應予依
    法論科。
二、核被告乙○○所為，係犯刑法第三百二十條第一項竊盜罪。爰審酌被告犯罪之動
    機、目的、手段，犯罪時所受之刺激及其品性、生活狀況、智識程度、犯罪所生
    之損害與犯罪後之態度等一切情狀，量處如主文所示之刑，並諭知易科罰金之折
    算標準，以資警惕。
三、公訴意旨另指稱被告前開侵入住宅之部分未據告訴，惟查，被害人甲○○就侵入
    住宅部分確實於警訊時提出告訴（見偵查卷第十六頁正面），故就此部分，被告
    應另犯有刑法第三百零六條第一項之無故侵入住宅罪，然該罪依同法第三百零八
    條第一項之規定須告訴乃論，此部分已據告訴人甲○○於檢察官偵訊時當庭撤回
    告訴（見偵查卷第四十七頁同上訊問筆錄），告訴人既然已撤回告訴，又未據檢
    察官另為不起訴處分，本院本應就此部分依刑事訴訟法第三百零三條第三款規定
    對被告諭知不受理之判決，惟此部分若成罪，認與上開竊盜部分應有牽連犯之裁
    判上一罪關係，爰不另為不受理之諭知，併此敘明。
四、據上論斷，應依刑事訴訟法第二百九十九條第一項前段，刑法第三百二十條第一
    項、第四十一條第一項，罰金罰鍰提高標準條例第一條前段、第二條，判決如主
    文。
本案經檢察官鍾曉亞到庭執行職務。
中      華      民      國    九十二    年      六      月     十六     日
                                    臺灣新竹地方法院刑事第一庭
                                        法  官    遲中慧
右正本證明與原本無異。
如不服本判決，應於判決送達後十日內向本院提出上訴狀( 應附繕本 )，上訴於臺灣
高等法院。
                                        書記官    龔柏萃
中      華      民      國    九十二    年      六      月     十六     日
附錄本案論罪科刑法條全文：刑法第三百二十條第一項、
 (普通竊盜罪、竊佔罪)
意圖為自己或第三人不法之所有，而竊取他人之動產者，為竊盜罪，處五年以下有期
徒刑、拘役或五百元以下罰金。


司法院資訊處製作；財團法人民間司法改革基金會備份。
